【裁判字號】    99,易,368
【裁判日期】    990224
【裁判案由】    竊盜
【裁判全文】
臺灣臺中地方法院刑事判決               99年度易字第368號
公  訴  人  臺灣臺中地方法院檢察署檢察官
被      告  戊○○
上列被告因竊盜案件，經檢察官提起公訴（98年度偵字第23686
號），本院判決如下：
    主    文
戊○○竊盜，累犯，處有期徒刑伍月，如易科罰金，以新臺幣壹
仟元折算壹日；又竊盜，累犯，處有期徒刑伍月，如易科罰金，
以新臺幣壹仟元折算壹日，扣案之鑰匙壹支沒收；又竊盜，累犯
，處有期徒刑肆月，如易科罰金，以新臺幣壹仟元折算壹日。應
執行有期徒刑壹年，如易科罰金，以新臺幣壹仟元折算壹日，扣
案之鑰匙壹支沒收。
    犯罪事實
一、戊○○曾於民國94、95年間，因竊盜案件，經本院分別判處
    有期徒刑7月、6月、8月確定，其中有期徒刑8月部分嗣經減
    刑為4月，3罪接續執行後，甫於96年8月25日縮刑期滿執行
    完畢。猶不知悔改，復基於竊盜之犯意，意圖為自己不法之
    所有，分別於：(一)98年6月20日清晨5時許，在臺中縣豐原市
    ○○路76巷1號前，以自備支鑰匙1支（已丟棄），竊取甲○○停放在該處之車牌號碼JVS-579號機車。得手後，以之作
    為代步工具。嗣於同日中午12時30分許，戊○○騎乘該機車
    行經臺中縣豐原市○○路與圓環東路口時，遭甲○○之友人
    林俊宇發現戊○○騎乘甲○○遭竊之機車而予以攔阻質問時
    ，戊○○即棄車逃逸，經林俊宇報警處理後，警方採集該機
    車上可疑之指紋送驗，經追查得知係戊○○所竊取；(二)98年
    12月11日中午12時許，在臺中縣豐原市○○路582巷2號前，
    以自備之鑰匙1支，竊取丙○○擺放在該處之車牌號碼KBV-1
    02號重型機車。得手後，復以之作為自己代步工具；(三)於98
    年12月24日上午10時20分許，騎乘上述竊得之贓車，前往豐
    原市○○路799巷68弄38號旁之停車場，徒手竊取乙○○放
    置在該處之白鐵鐵捲門1批。得手後，將之擺放在所竊得之
    機車腳踏板欲離去之際，為在一旁卸貨之乙○○發現攔下後
    ，戊○○遂將得手之白鐵鐵捲門放回原處，並駕駛上開機車
    離去現場。經乙○○報警處理後，為警於同日10時52分許，
    在豐原市○○路799巷81弄31號前，查獲戊○○，並扣得其
    所竊得之機車（已發還）及供行竊使用之鑰匙1支等物。
二、案經臺中縣警察局豐原分局報請臺灣臺中地方法院檢察署檢
    察官偵查起訴。
    理    由
一、證據能力方面：
    按被告以外之人於審判外之陳述刑事訴訟法第159條之5，雖
    不符刑事訴訟法第159條之1至之4之規定，而經當事人於審
    判程序同意作為證據，法院審酌該言詞陳述或書面陳述作成
    時之情況，認為適當者，亦得為證據。刑事訴訟法第159條
    之5第1項定有明文。查本案檢察官所舉之供述證據，被告均
    同意作為證據，本院審酌該證據作成之情況，認均無不適當
    情事，依刑事訴訟法第159條之5第2項之規定，均有證據能
    力，合先敘明。
二、認定犯罪事實所憑之證據及理由：
    (一)被告於警詢、偵訊及本院審理中對上開犯罪事實坦承不諱
      。
    (二)證人即被害人甲○○、丙○○、乙○○於警詢之證詞。
    (三)證人林俊宇於警詢及偵訊之證詞。
    (四)刑案現場勘查報告、內政部警政署刑事警察局鑑驗書、贓
      物認領保管單各1紙及現場照片等資料及扣案之鑰匙1支在
      卷足憑。
    (五)綜合上述各節參互佐證，被告之自白，核與事實相符，應
      堪採信。本件事證明確，被告犯行堪予認定。
三、論罪科刑之理由：
    (一)核被告所為，均係犯刑法第320條第1項之竊盜罪。其各次
      之竊盜犯行，犯意各別，行為互殊，且侵害不同之法益，
      應予分論併罰。
    (二)被告有如犯罪事實欄所載之前科及受刑紀錄，有臺灣高等
      法院被告全國前案紀錄表在卷可考，其於執行完畢後，5
      年以內再故意分別犯本件有期徒刑以上之罪，均為累犯，
      均應依刑法第47條第1項之規定予以加重其刑。
    (三)爰審酌被告前已有多次竊盜之前科，不思正途賺取所需，
      竊得之財物價值、其犯罪後坦承犯行，犯罪所生危害非輕
      等一切情狀，各量處如主文所示之刑及諭知易科罰金之折
      算標準，並定其應執行刑及諭知易科罰金之折算標準，以
      資儆懲。又扣案之鑰匙1支，係被告所有供本件行竊所用
      ，應依法沒收。
四、應適用之法條：
    (一)刑事訴訟法第299條第1項前段。
    (二)刑法第320條第1項、第47條第1項、第51條第5款、第41條
      第1項前段、第38條第1項第2款。
    (三)刑法施行法第1條之1第1項、第2項前段。
本案經檢察官丁○○到庭執行職務。
中    華    民    國    99    年    2     月    24    日
                  刑事第十六庭  法  官  黃建都
以上正本證明與原本無異。
如不服本判決應於收受本判決後10日內向本院提出上訴書狀；上
訴書狀應敘述具體理由。未敘述上訴理由者，應於上訴期間屆滿
後20日內向本院補提理由書狀（均須按他造當事人之人數附繕本
）。「切勿逕送上級法院」。
告訴人或被害人對於本判決如有不服，請書具不服之理由狀，請
求檢察官上訴者，其上訴期間之計算係以檢察官收受判決正本之
日期為準。
                                書記官  賴玉真
中    華    民    國    99    年    2     月    24    日
附錄論罪科刑法條：
刑法第320條第1項：
意圖為自己或第三人不法之所有，而竊取他人之動產者，為竊盜
罪，處5年以下有期徒刑、拘役或5百元以下罰金。

司法院資訊處製作；財團法人民間司法改革基金會備份。
